臺灣板橋地方法院刑事判決　　　　　　　 93年度易字第787號
公　訴　人　臺灣板橋地方法院檢察署檢察官
被　　　告　乙○○
上列被告因違反家庭暴力防治法等案件，經檢察官提起公訴（93
年度偵字第10648號），本院判決如下：
    主  文
乙○○違反法院依家庭暴力防治法第十三條第二項所為之禁止實
施家庭暴力行為之通常保護令裁定，處拘役貳拾日，如易科罰金
以佰元折算壹日。
    事  實
一、乙○○與甲○○係夫妻，具有家庭暴力防治法第3 條第1 款
    所定之家庭成員關係。乙○○前於民國92年12月10日因對甲
    ○○實施不法侵害之家庭暴力行為，經本院於93年5 月7 日
    以93年度家護字第315 號依家庭暴力防治法之規定核發民事
    通常保護令，裁定乙○○不得對甲○○實施身體或精神上不
    法之侵害行為，暨不得直接或間接對甲○○為騷擾之聯絡行
    為，保護令有效期限8 個月，乙○○業收受上開裁定。詎乙
    ○○竟基於違反上開保護令及傷害甲○○身體等故意，在前
    揭保護令有效期間內，於93年7 月1 日上午7 時50分許，在
    臺北縣新莊市○○路277 巷43弄17號5 樓其等住處，因細故
    與甲○○發生肢體衝突，徒手毆打甲○○，致甲○○受有臉
    部挫傷合併鼻出血及右臂拉傷等傷害（傷害部分業據撤回告
    訴）
二、案經甲○○訴由臺北縣政府警察局新莊分局報請臺灣板橋地
    方法院檢察署檢察官偵查起訴。
    理  由
一、訊據被告乙○○矢口否認有前開犯罪事實，並辯稱：告訴人
    甲○○於93年7月1日迄凌晨2、3時許始返家，並於上午起床
    時發覺渠皮包掉至臉盆中，即誤以為係其所為，並對其怒罵
    ，其繼續睡覺，告訴人竟以書本對其丟擲，且以皮包中之水
    甩向其而來，於拉扯其衣服時，自己不慎跌倒撞及背部，並
    因地面濕滑，於開啟衣櫃時撞至臉頰，復於浴室中滑倒而受
    傷，是渠傷勢非其所傷等語。
二、經查：
  (一)被告於92年12月10日因對甲○○實施不法侵害之家庭暴力行
    為，經本院於93年5 月7 日以93年度家護字第315 號依家庭
    暴力防治法之規定核發民事通常保護令，裁定被告不得對告
    訴人實施身體或精神上不法之侵害行為，暨不得直接或間接
    對甲○○為騷擾之聯絡行為，保護令有效期限8 個月乙情，
    有在卷之本院前述民事通常保護令可稽，而該保護令且依法
  (二)告訴人於前述時、地與被告發生肢體拉扯，而受有臉部挫傷
    合併鼻出血及右臂拉傷之傷害，已據告訴人於警詢、偵查及
    本院審理時指訴綦詳。又渠於與被告生肢體衝突後，同日即
    至行政院衛生署臺北醫院就診，經診斷為臉部挫傷合併鼻出
    血及右臂拉傷，有該院診斷證明書乙份、照片2 幀可資為憑
    。而告訴人之傷勢係鼻部紅腫4 公分×3 公分、口部瘀腫2.
    5 公分1 公分、右臂抓痕10公分乘以0.5 公分，有行政院衛
    生署臺北醫院93年10月28日北醫歷字第8528號函暨所附病歷
    附卷得佐。另告訴人就診時主訴與其夫發生肢體衝突所致，
    並有該院93年12月29日北醫歷字第9857號函存卷可考，與告
    訴人歷次指訴要無不洽。再者，告訴人堅詞否認渠有跌倒乙
    事，而被告於警詢中即已坦認與告訴人因口角而發生肢體拉
    扯，造成雙方受傷乙節（參見偵查卷第4 頁反面），此外，
    被告於各次偵查中猶未否認雙方拉扯乙事（參見偵查卷第15
    頁、第22頁、第28頁），是被告於本院遽然改口，辯稱告訴
    人係因自行跌倒、撞傷云云，是否屬實，即有可疑。尤以告
    訴人所受右臂抓痕10公分乘以0.5 公分及右臂拉傷等部分之
    傷勢，衡其情狀，依事理推斷，顯係遭被告傷害所致。
  (三)準上所見，告訴人所為指訴，自非虛妄，堪信屬實，而被告
    所辯，足徵係卸責之詞，殊無可採。本件事證業臻明確，應
    依法論科。
三、核被告所為，係違反法院依家庭暴力防治法第13條第2 項第
    1 款所為禁止對被害人實施家庭暴力之保護令裁定，核犯同
    法第50條第1 款之違反保護令罪。本院爰審酌被告並無其他
    犯罪前科，有臺灣高等法院被告前案紀錄表在卷可查，是素
    行尚佳，惟其漠視法院保護令之裁定，犯後仍飾詞圖辯，及
    其犯罪動機、目的、手段、告訴人已當庭陳明願意原諒被告
    等一切情狀，茲量處如主文所示之刑，並諭知易科罰金之計
    算標準，以示懲儆。
四、至起訴書認告傷害告訴人身體部分，另犯刑法第277 條第1
    項傷害罪嫌。惟前開之罪，依同法第287 條前段之規定，為
    告訴乃論，又告訴乃論之罪，經撤回告訴，應諭知不受理之
    判決，刑事訴訟法第303 條第3 款定有明文。查告訴人就此
    業於94年2 月23日本院審理時，當庭陳明撤回告訴（參見本
    院卷第62頁），又依起訴書意旨該部分與前開被告應論之罪
    間，具裁判上一罪之想像競合關係，是毋庸另為公訴不受理
    之諭知，併此敘明。
據上論斷，應依刑事訴訟法第299條第1項前段，家庭暴力防治法
第50條第1款，刑法第11條前段、第41條第1項前段，罰金罰鍰提
高標準條例第2條判決如主文。
本案經檢察官馬中琍到庭執行職務。
中　　華　　民　　國　　94　　年　　4 　　月　　22　  日
                  刑事第十七庭  審判長法  官  林海祥
                                      法  官  汪怡君
                                      法  官  朱敏賢
以上正本證明與原本無異
如不服本判決應於送達後10日內向本院提出上訴狀
                                      書記官　郭勝華
中　　華　　民　　國　　94　　年　　4 　　月　　22　　日
附錄論罪科刑法條：
家庭暴力防治法第50條
違反法院依第十三條、第十五條所為之下列裁定者，為本法所稱
之違反保護令罪，處三年以下有期徒刑、拘役或科或併科新台幣
十萬元以下罰金︰
一  禁止實施家庭暴力行為。
二  禁止直接或間接騷擾、接觸、通話或其他連絡行為。
三  命遷出住居所。
四  遠離住居所、工作場所、學校或其他特定場所。
五  命完成加害人處遇計畫：戒癮治療、精神治療、心理輔導或
    其他治療、輔導。
